臺灣臺北地方法院民事裁定
111年度補字第2571號
原      告  方莉軫



被      告  金智偉
            藍珮芳
上列當事人間請求返還借款事件，本院裁定如下：
    主  文
原告應於本裁定送達後五日內，向本院繳納裁判費新臺幣壹拾萬
元，逾期未補正，以裁定駁回其訴。
    理  由
一、按提起民事訴訟，應依民事訴訟法第77條之13規定繳納裁判
    費，此為必須具備之程式。次按訴訟標的之價額，由法院核
    定。核定訴訟標的之價額，以起訴時之交易價額為準；無交
    易價額者，以原告就訴訟標的所有之利益為準。以一訴主張
    數項標的者，其價額合併計算之。但所主張之數項標的互相
    競合或應為選擇者，其訴訟標的價額，應依其中價額最高者
    定之。民事訴訟法第77條之1第1、2項、第77條之2第1項分
    別定有明文。又不真正連帶債務之數債務人具有同一目的，
    而對債權人各負全部給付之義務，然各債務有其不同發生之
    原因，債權人以一訴主張該不同發生原因之法律關係，而為
    不真正連帶之聲明，核屬上開條文所稱之「主張之數項標的
    互相競合」，其訴訟標的價額，應依其中價額最高者定之（
    最高法院104年度台抗字第72號裁定意旨參照）。再按原告
    之訴，有起訴不合程式之情形而可以補正者，審判長應定期
    間先命補正，如不於期間內補正，法院應以裁定駁回之，民
    事訴訟法第249條第1項第6款亦有明定。
二、經查，本件原告起訴聲明請求：㈠被告金智偉應給付新臺幣
    （下同）1,000萬元，及其中700萬元自111年1月26日起按年
    息5％計算之利息，及其餘自起訴狀繕本送達翌日起至清償日
    止，按年息5％計算之利息。㈡被告藍珮芳應給付700萬元，及
    自111年1月26日起按年息5％計算之利息。㈢前二項就其中700
    萬元部分所命給付，如任一被告為給付時，其餘被告於其給
    付範圍內，免除給付責任。經核本件原告訴之聲明第1、2項
    中請求給付700萬元部分為不真正連帶法律關係之請求，依
    前開說明，訴訟標的價額依其中價額最高者定之，本件訴訟
    標的價額應核定為1,000萬元，應徵第一審裁判費10萬元。
    茲限原告於本裁定送達後5日內補繳，逾期不補正，即駁回
    其訴。
三、依民事訴訟法第249條第1項但書，裁定如主文。
中　　華　　民　　國　　111 　年　　12　　月　　15　　日
                  民事第八庭  審判長法　官　蔡世芳
　　　　　　　　　　　　　　　　　　法  官  鄧晴馨
                                    法　官　蕭如儀
以上正本係照原本作成
如不服本裁定關於核定訴訟標的價額部分，應於送達後十日內向
本院提出抗告狀，並繳納抗告費新臺幣一千元；其餘關於命補繳
裁判費部分，不得抗告。
中　　華　　民　　國　　111 　年　　12　　月　　15　　日
                                    書記官  劉茵綺